【裁判字號】    88,易,1084
【裁判日期】    890202
【裁判案由】    竊盜
【裁判全文】
臺灣雲林地方法院刑事判決                        八十八年度易字第一八四號
    公  訴  人  臺灣雲林地方法院檢察署檢察官
    被      告  丙○○
    被      告  甲○○
右被告因竊盜案件，經檢察官提起公訴（八十八年度偵字第三三二九號），本院判決
如左：
    主  文
丙○○、甲○○共同攜帶兇器竊盜，未遂，丙○○處有期徒刑捌月，甲○○處有期徒
刑陸月，均緩刑年。
扣案之大型鋼絲剪貳枝均沒收。
    事  實
一、丙○○為全旭水電工程行股東，甲○○前係保安警察第四總隊隊員，支援台中港
    務警察所麥寮港警察分隊。因丙○○於台塑麥寮六輕工業區工作之際，發見六輕
    工業區內有韓商三綜建設股份有限公司（下稱三綜公司）之電纜線，堆置於物料
    場，且該物料場係露天，四周設有圍牆，惟門僅用簡易木板圍著，深夜乏人看管
    ，認有機可乘。詎丙○○與甲○○竟共同意圖為自己不法所有之犯意聯絡，於民
    國八十八年六月十二日凌晨零時十五分許，分持客觀上可傷及人身，供作兇器使
    用之大型鋼絲剪各一支，啟門進入六輕工業區內三綜公司堆放電纜線之物料場，
    以預備之上開大型鋼絲剪，將三綜公司所有置於該處之電纜線，以每條約二米之
    長度，剪成二十五條，並繼續下手行剪該捲電纜線時，適為三綜公司之泰國籍警
    衛BUN HOM KHANNOK 巡邏發見異狀，並潛進距離與彼等二人約八米近處監視，確
    認彼等正下手行竊電纜線無誤時，乃以無線電對講機通知其他警衛前來支援，此
    時丙○○等二人聽聞有人以無線電呼叫，為恐事跡敗露，旋佯裝若無其事狀，步
    行至物料場旁之水溝邊吸菸，迨三綜公司支援之人員趕到，致未得逞。嗣經三綜
    公司報警查獲，並扣得大型鋼絲剪二支。
二、案經雲林縣警察局臺西分局報請臺灣雲林地方法院檢察署檢察官偵查起訴。
    理  由
一、訊之被告丙○○、甲○○二人，均矢口否認有右揭犯行，於檢察官偵查時辯稱：
    當時渠二人在物料場旁聊天，並未竊剪電纜線，況當時很暗，警衛不可能看清楚
    云云；被告丙○○於本院審理時辯稱：我工地在那裡，甲○○要找我，不知我在
    那裡，所以我要他在那裡，剛好在途中相遇，甲○○打電話進去，是用行動電話
    聯絡，我之前向甲○○借二萬元，他七、八點打電話給我，當天在工地，有跟他
    講當天加班到十點左右云云；被告甲○○於本院審理時辯稱略以：他〔指被告丙
    ○○〕八點多約我，因他要加班到十點半，我快十一點到，剛進去五、六分鐘，
    有看到有人拿手電筒，在那裡找東西，不知找何東西，我們站的位置，離電纜線
    有一段距離，他約我去那裡，要還我錢，我沒有竊盜云云。惟查，右揭事實，已
    據證人BUN HOM KHANNOK 即三綜公司泰國籍警衛，於偵查中證述略以：當天有二
    個人走進來，一個胖的穿花上衣、短褲，瘦的穿長褲入電纜廠約二十分鐘，當時
    我躲著看，後來那二個人出來，有親眼看到那二人剪電纜線，不清礎那個人剪的
    ，但確定是一個負責拉，一個負責剪，沒有看到他們二人帶鋼絲剪進去，但有看
    到抬著鋼絲剪出來，坐在那裡抽菸，剪電纜線即庭上之被告二人等語；於本院審
    理時證述略以：當天晚上看到兩個人進來剪電纜線，就用對講機與辦公室的人聯
    絡，那兩個人發見後，就將鋼絲剪放在電纜線上面，然後走到別的地方去抽菸，
    所看到的人是在警訊指認的兩個人沒錯，因當時距離很近，能看得很清礎，放電
    纜線的地方有門，但門沒上鎖，車子停的距離與電纜線約有五十公尺，車子有土
    堆檔著，不知車子為何沒有開進去，現場有燈光照明設備等語；證人乙○○即三
    綜公司外勞管理員證述略以：當天守衛〔指泰國籍警衛 BUN HOM KHANNOK〕通知
    ，說有人偷剪電纜線，才過去埋伏，因該地有三個通道，其中有一隊的人與被告
    交談，回報說可能是誤會，之後我們到現場，要被告提出六輕出入證明，丙○○
    沒有辦法提出，甲○○提出警察服務證，看到服務證後，以為是誤會，之後發現
    電纜線被剪，才重新攔阻被告二人，並報警處理等語。綜合上揭證人之證詞，雖
    證人泰國籍警衛BUN HOM KHANNOK 對於大型鋼絲剪部分，於偵查中固證以有看到
    抬著鋼絲剪出來，坐在那裡抽菸等語；於本院審理時證以那兩個人發見後，就將
    鋼絲剪放在電纜線上面，然後走到別的地方去抽菸等語，固有些微出入，惟對於
    親眼目睹被告二人偷剪電纜線部分，則於偵審中始終一致，並有現場相片十二紙
    、及扣案大型鋼絲剪可證。參以被告丙○○當時髮型近似西裝頭、人瘦長、長臉
    型、著長褲、上衣似工作服；被告甲○○當時髮型留平頭、人壯碩、著短褲、穿
    白底短袖花襯衫、圓型臉、穿球鞋等情，已經雲林縣警察局台西分局隊長許嘉興
    報告在案，有偵查報告書可參，核與泰國籍警衛即證人BUN HOM KHANNOK 證以當
    天有二個人走進來，一個胖的穿花上衣、短褲，瘦的穿長褲等情，尚屬相符，益
    徵證人BUN HOM KHANNOK 之證述可信。再者，現場附近設置有多盞高桿鈉光燈，
    有良好夜間照明，遭竊之物料場，又係露天，能清礎看到被告二人下手偷剪電纜
    線等情，亦據證人BUN HOM KHANNOK 證述在卷。而為確認現場夜間視距之清晰度
    問題，經由雲林縣警察局台西分局警備隊於夜間親赴現場自三角度以十五公尺之
    距離，拍攝遭竊處結果，仍可分辨出細長之電纜線及其他堆置之物料，復有八十
    八年七月十七日晚間十時四十五分許攝得之夜間現場照片三幀附卷可佐。足見證
    人BUN HOM KHANNOK 證稱，其係在八公尺之近距離監視被告二人剪電纜線，並當
    庭指認應訊之丙○○、甲○○為偷剪電纜線之人等情，應屬實在。被告二人空言
    否認竊盜、及大型鋼絲剪非其所有等情，應係犯後卸飾之舉，實無足取。又被告
    甲○○另辯稱其到那裡，是因被告丙○○約定還錢，並提出本票影本為憑；被告
    丙○○亦稱其因在六輕工地內工作，因加班至晚上十點多，乃約定被告甲○○在
    該地還款等語。惟查，六輕廠區廣大且空曠，一般人約見，為便利尋找目標及登
    記管制，當約定在大門口或警衛室，以便利雙方尋找，乃眾所皆知之事，被告二
    人約見之地點，竟在三綜公司置物廠附近，且啟門進入物料廠，顯違常情。是被
    告二人上揭所辯，應係事後卸飾之詞，無由採信。事證明確，被告二人犯行應堪
    認定。
二、按刑法第三百二十一條第一項第三款所稱之「兇器」，並不以刀、槍、砲、彈等
    物為限，舉凡社會上一般通念，足認對於人身之生命、及安全有造成危害而有傷
    及人身之物者，均屬之，例如鋼製鋼索、螺絲起子、美工刀及大型鋼絲剪等物，
    均是。而竊盜罪之既未遂認定，應以標的物是否置於己力支配之範圍為斷。本件
    被告已著手行竊電纜線，雖已將電纜線以每條約二米之長度，剪成二十五條，惟
    繼續下手行剪同捲電纜線之際，即為三綜公司之泰國籍警衛發見，致未得逞，應
    論以竊盜未遂罪。核被告二人攜帶大型鋼絲剪竊盜之所為，係犯同法第三百二十
    一條第第二項、第一項第三款之攜帶兇器竊盜未遂罪行。檢察官起訴認被告二人
    所為，係犯同法第三百二十一條第一項第三款之攜帶兇器竊盜既遂罪行，容有未
    恰。彼等二人間，有犯意聯絡及行為之分擔，均為共同正犯。被告二人已著手於
    竊盜行為之實施而不遂，為未遂犯，應依刑法第二十六條前段之規定，按既遂犯
    之刑減輕之。爰審酌被告丙○○前於七十八年間，因傷害案件，經台灣新竹地方
    法院判處有期徒刑三月，於七十九年五月二十一日執行完畢〔未合累犯要件〕；
    被告甲○○無前科紀錄，分別有台灣雲林地方法院檢察署刑案資料查註紀錄表、
    本院被告全國前案紀錄表可按，彼等因一時貪念，觸犯本件竊盜罪，參酌該剪下
    之電纜線價值約為新台幣三千五百元，已經證人乙○○證述在案，其犯罪動機、
    目的、手段、及被告於著手行竊尚未得手之際，即為警查獲，被害人所受之損害
    程度有限等一切情狀，量處如主文所示之刑。末查，被告二人因一時貪念，致罹
    刑章，經此刑之宣告後，當知所惕勵，應無再犯之虞，本院認前揭對其所宣告之
    刑，宜以暫不執行為適當，爰併各宣告緩刑三年，以勵自新。至扣案之大型鋼絲
    剪二枝，均為被告所有，且供犯本罪所用之物，應依刑法第三十八條第一項第二
    款之規定，併予宣告沒收。
據上論斷，應依刑事訴訟法第二百九十九條第一項前段，刑法第二十八條、第三百二
十一條第二項、第一項第三款、第二十六條前段、第三十八條第一項第二款、第七十
四條第一款、第二款，判決如主文。
本案經檢察官黃錦秋到庭執行職務
中      華      民      國    八十九    年      二      月      二      日
                                         臺灣雲林地方法院刑事第一庭
                                             法    官  林  秋  火
右正本證明與原本無異。
如不服本判決，應於判決送達後十日內向本院提出上訴狀( 應附繕本 )。
                                             書 記 官  謝  俊  森
中      華      民      國    八十九    年      二      月      二      日
附錄論罪科刑法條：
刑法第三百二十一條
犯竊盜罪而有左列情形之一者，處六月以上五年以下有期徒刑：
一、於夜間侵入住宅或有人居住之建築物、船艦，或隱匿其內而犯之者。
二、毀越門扇、牆垣或其他安全設備而犯之者。
三、攜帶兇器而犯之者。
四、結夥三人以上而犯之者。
五、乘火災、水災或其他災害之際而犯之者。
六、在車站或埠頭而犯之者。
前項之未遂犯罰之。


司法院資訊處製作；財團法人民間司法改革基金會備份。
